【裁判字號】    97,易,124
【裁判日期】    970806
【裁判案由】    竊盜等
【裁判全文】
臺灣臺東地方法院刑事判決               97年度易字第124號
公  訴  人  臺灣臺東地方法院檢察署檢察官
被      告  甲○○
                    （現於臺灣臺東監獄另案執行中）
            丙○○
上列被告因竊盜等案件，經檢察官提起公訴（97年度偵字第 228
號），被告於本院準備程序中為有罪之陳述，經本院裁定進行簡
式審判程序，判決如下：
    主  文
甲○○施用第二級毒品，處有期徒刑肆月；又共同攜帶兇器竊盜
貳罪，各處有期徒刑壹年，扣案之螺絲起子肆支、爬電桿插銷柒
支、鐵管插銷壹支、破壞剪壹支，均沒收之。應執行有期徒刑貳
年貳月，扣案之螺絲起子肆支、爬電桿插銷柒支、鐵管插銷壹支
、破壞剪壹支，均沒收之。
丙○○共同攜帶兇器竊盜貳罪，均累犯，各處有期徒刑壹年，扣
案之螺絲起子肆支、爬電桿插銷柒支、鐵管插銷壹支、破壞剪壹
支，均沒收之。應執行有期徒刑壹年拾月，扣案之螺絲起子肆支
、爬電桿插銷柒支、鐵管插銷壹支、破壞剪壹支，均沒收之。
    事  實
一、甲○○前因施用毒品案件，經臺灣桃園地方法院以92年度毒
    聲字第2498號裁定送觀察、勒戒，於民國92年9月9日執行完
    畢，經臺灣桃園地方法院檢察署檢察官以92年度毒偵字第25
    54號為不起訴處分確定，復於95年間因連續施用毒品案件，
    經本院以96年度簡緝字第2號判處有期徒刑6月確定，現在監
    執行中（於此不構成累犯），仍不知悔改，基於施用第二級
    毒品之犯意，於96年11月18日凌晨4 時許，在臺東縣卑南鄉
    ○○村○○路邊，將第二級毒品甲基安非他命放入玻璃球內
    ，以火燒烤吸食煙霧之方式，施用甲基安非他命1 次。嗣甲
    ○○因另案被通緝，為警於96年11月20日晚上10時40分許在
    卑南鄉溫泉村內當場查獲，並經甲○○同意採集其尿液送驗
    ，檢驗結果呈現甲基安非他命陽性反應，而悉上情。
二、丙○○前因竊盜案件，經本院以96年度易緝字第2 號判處有
    期徒刑1 年確定，經依中華民國96年罪犯減刑條例規定減為
    有期徒刑6月，於96年9月27日執行完畢，仍不知悔改，與甲
    ○○共同基於意圖為自己不法所有之犯意聯絡，由甲○○攜
    帶足供兇器使用之己有破壞剪1 支、與丙○○共同購買之螺
    絲起子4支、爬電桿插銷7支、鐵管插銷1 支等工具，為下列
    行為：
（一）由甲○○於96年10月14日晚上8 時許，駕駛自小貨車搭載
      丙○○前往臺東縣延平鄉○○村○○○○路，接續於附表1所
      示之時間，由丙○○使用上開爬電桿插銷及鐵管插銷攀爬
      至臺灣電力公司設置於如附表1 所示地點、編號之電線桿
      上，並持上開破壞剪剪斷各電線桿間上之裸銅線，甲○○
      則在地上撿拾裸銅線之方式，共同接續竊取臺灣電力公司
      所有之裸銅線約100 公斤。嗣由甲○○將該裸銅線賣出得
      款10,800元，將5,000元分與丙○○，而朋分贓款。
（二）於96年10月19日凌晨1時許，由甲○○騎乘車號 M7X－203
      號機車搭載丙○○前往延平鄉○○村○○○ ○路，接續於附
      表2 所示之時間，由丙○○使用上開爬電桿插銷及鐵管插
      銷攀爬至臺灣電力公司設置於如附表2 所示地點、編號之
      電線桿上，並持上開破壞剪剪斷電線桿間之裸銅線，甲○
      ○則在地上撿拾之方式，共同接續竊取臺灣電力公司所有
      之裸銅線約120 公斤，得手後將上開裸銅線置於機車腳踏
      板上，旋即共同騎乘機車離開現場，於同日凌晨5 時許，
      行經延平鄉○○村○○路3 號轉彎處時，為巡邏員警發現
      在後追捕，甲○○與丙○○便棄車逃入叢林內，丙○○在
      逃逸時，其右腳所穿著之布鞋掉落現場，警方當場查獲該
      只布鞋，並在機車上查獲其二人所有用以供犯本罪使用之
      螺絲起子4支、爬電桿插銷7支、鐵管插銷、破壞剪各1 支
      等工具及上開120公斤裸銅線，經警循線查悉上情。
三、案經臺東縣政府警察局臺東分局、關山分局報告臺灣臺東地
    方法院檢察署檢察官偵查起訴。
    理  由
一、本件被告甲○○、丙○○所犯係死刑、無期徒刑、最輕本刑
    為3 年以上有期徒刑以外之罪，亦非高等法院管轄之第一審
    案件，而被告於本院行準備程序中就被訴事實為有罪之陳述
    ，經告知被告簡式審判程序之旨並聽取當事人意見後，本院
    依刑事訴訟法第273條之1第1 項規定，裁定進行簡式審判程
    序，合先敘明。
二、上揭犯罪事實，業據被告二人於本院審理中坦承不諱，核與
    證人即被害人臺灣電力公司之員工陳林木、證人即共同被告
    丙○○、證人陳秀琴、江金花證述之情節相符，並有慈濟大
    學濫用藥物檢驗中心檢驗總表、尿液採集代碼一覽表、勘察
    採證同意書各1紙，贓證物認領保管單2紙、臺灣電力公司臺
    東區營業處電力線路失竊現場調查表暨附件共11紙、平面現
    場圖各2紙、指認贓證物紀錄表（布鞋）2紙、0000000000手
    機門號於96年10月14日之雙向通聯紀錄1 件、電纜線遭竊地
    點及查獲位置照片53張在卷，及扣案之螺絲起子4 支、爬電
    桿插銷7支、鐵管插銷1支、破壞剪1 支可佐，足認被告二人
    之自白與事實相符，罪證明確，犯行洵堪認定，均應依法論
    科。
三、論罪及科刑：
（一）查甲基安非他命屬毒品危害防制條例第2條第2項第2 款所
      列之第二級毒品。核被告甲○○就事實一所為，係犯毒品
      危害防制條例第10條第2 項之施用第二級毒品罪。被告甲
      ○○因施用第二級毒品甲基安非他命而持有甲基安非他命
      之低度行為，為其施用之高度行為所吸收，不另論罪。
（二）按刑法第321條第1項第3 款之攜帶兇器竊盜罪，係以行為
      人攜帶兇器竊盜為其加重條件，此所謂兇器，其種類並無
      限制，凡客觀上足對人之生命、身體、安全構成威脅，具
      有危險性之兇器均屬之，且祇須行竊時攜帶此種具有危險
      性之兇器為已足，並不以攜帶之初有行兇之意圖為必要（
      最高法院79年台上字第5253號判例參照）。本件被告二人
      於事實二共同竊盜時所攜帶之螺絲起子、爬電桿插銷、鐵
      管插銷、破壞剪等工具，均係金屬製品，質硬而型尖，為
      客觀上足以殺傷人生命、身體之器械，顯為具有危險性之
      兇器。核被告二人就事實二所為，均犯刑法第321條第1項
      第3 款之攜帶兇器竊盜罪，其彼此間就上開犯罪有犯意聯
      絡及行為之分擔，均為共同正犯。被告二人就事實二先後
      二次為竊盜行為，犯意各別，應予分論併罰。又接續犯係
      基於單一之犯意，以單一行為之數個舉動，接續進行同一
      犯罪，在犯罪完成以前，其各個舉動均屬犯罪行為之一部
      ，而接續的侵害同一法益，為實質上一罪（最高法院91年
      度台非字第295 號判決意旨參照）。本件被告二人分別於
      附表1、2之時、地竊取臺灣電力公司電線桿之裸銅線，第
      1、2次分別為15支、14支電線桿，均屬相同主體即臺灣電
      力公司所有之財產，且竊取附表1、2電線桿之裸銅線，均
      為相鄰電線桿或時間緊接，被告二人分別於附表1、2之接
      續時、地密切進行竊盜犯行，顯屬侵害同一法益，揆之前
      引最高法院判決意旨，為接續犯，就附表1、2部分，應分
      別論以單純一罪。
（三）被告丙○○前因竊盜案件，經本院以96年度易緝字第2 號
      判處有期徒刑1 年確定，經依中華民國96年罪犯減刑條例
      規定減為有期徒刑6月，於96年9月27日執行完畢，有臺灣
      高等法院被告前案紀錄表1份在卷可參，其於5年內再犯本
      件有期徒刑之二罪，均為累犯，應分別加重其刑。
（四）爰審酌被告甲○○於觀察、勒戒及前案施用毒品經判刑後
      ，仍不知警惕，不思尋求正當之身心發展，竟又施用足以
      導致精神障礙、性格異常，甚至造成生命危險之毒品，戕
      害一己之身心健康，對社會治安可能之危害程度非微，暨
      被告二人所竊取之裸銅線價值雖非鉅，然為電力供輸系統
      之一環，電線桿間之裸銅線被竊將使電力供輸可能受有影
      響，嚴重影響公眾之用電，其二人犯罪動機、目的係為貪
      圖不法財物、所生危害，被告二人涉犯情節之輕重互有不
      同，並念其二人於犯罪後尚能坦承犯行等一切情狀，分別
      量處如主文所示之刑，並均定其應執行刑。
（五）又扣案之破壞剪1支為被告甲○○所有，螺絲起子4支、爬
      電桿插銷7支、鐵管插銷1支為被告二人共同購買所共有，
      業據其二人供明在卷，均係供犯本罪所用之物，爰均宣告
      沒收之。至另扣案之鉗子1 支，雖為被告甲○○所有，然
      係向來放置於機車上，並未供犯本罪使用，自不得宣告沒
      收，附此敘明。
據上論斷，應依刑事訴訟法第284條之1、第273條之1 、第299條
第1項前段，毒品危害防制條例第10條第2項，刑法第11條前段、
第28條、第321條第1項第3款、第47條第1項、第51條第5 款、第
38條第1項第2款，判決如主文。
本案經檢察官乙○○到庭執行職務。
中    華    民    國    97    年    8     月    6     日
                  刑事第三庭    法  官  蔡玉雪
以上正本證明與原本無異。
如不服本判決應於收受本判決後10日內向本院提出上訴書狀；上
訴書狀應敘述具體理由。未敘述上訴理由者，應於上訴期間屆滿
後20日內向本院補提理由書狀（均須按他造當事人之人數附繕本
）。「切勿逕送上級法院」。
告訴人或被害人對於本判決如有不服，請書具不服之理由狀，請
求檢察官上訴者，其上訴期間之計算係以檢察官收受判決正本之
日期為準。
                                書記官  陳昭穎
中    華    民    國    97    年    8     月    6     日
附表1：
  ┌────────┬─────────────────────┐
  │竊取時間        │竊取地點暨（電線桿）編號                  │
  │（96年10月14日）│                                          │
  ├────────┼─────────────────────┤
  │晚上9時許       │延平鄉○○村○○○○○路旁，臺灣電力公司銅礦 │
  │                │分線第114Y1-1、114Y1-2、114Y2、114Y3號等4 │
  │                │支電線桿。                                │
  ├────────┼─────────────────────┤
  │晚上10時許      │延平鄉○○村○○○○○路旁，臺灣電力公司銅礦 │
  │                │分線第82、83、84、85、86、87、88、89、93、│
  │                │94、95號等11支電線桿。                    │
  └────────┴─────────────────────┘
附表2：
  ┌────────┬─────────────────────┐
  │竊取時間        │竊取地點暨（電線桿）編號                  │
  │（96年10月19日）│                                          │
  ├────────┼─────────────────────┤
  │凌晨2時許       │延平鄉○○村○○○○○路旁，臺灣電力公司銅礦 │
  │                │分線第56-1、57、58、59、60、61號等6支電線 │
  │                │桿。                                      │
  ├────────┼─────────────────────┤
  │凌晨3時許       │延平鄉○○村○○○○○路旁，臺灣電力公司銅礦 │
  │                │分線第46、47、48、49號等4支電線桿。       │
  ├────────┼─────────────────────┤
  │凌晨4時許       │延平鄉○○村○○○○○路旁，臺灣電力公司銅礦 │
  │                │分線第12、13、14、15號等4支電線桿。       │
  └────────┴─────────────────────┘
附錄本案論罪科刑法條：
毒品危害防制條例第10條
施用第一級毒品者，處6 月以上 5 年以下有期徒刑。
施用第二級毒品者，處3年以下有期徒刑。
刑法第321條
犯竊盜罪而有左列情形之一者，處6月以上、5年以下有期徒刑：
一、於夜間侵入住宅或有人居住之建築物、船艦或隱匿其內而犯
    之者。
二、毀越門扇、牆垣或其他安全設備而犯之者。
三、攜帶兇器而犯之者。
四、結夥三人以上而犯之者。
五、乘火災、水災或其他災害之際而犯之者。
六、在車站或埠頭而犯之者。
前項之未遂犯罰之。


司法院資訊處製作；財團法人民間司法改革基金會備份。
